臺灣高等法院民事裁定
108年度重上字第1023號
被上訴人    明台育樂股份有限公司

法定代理人  吳寶順
訴訟代理人  吳宗樺律師
            陳和貴律師
上 一 人
複代理人    劉冠均律師

上列被上訴人因與上訴人楊紹廉等間請求土地所有權移轉登記事
件，為訴之變更，本院裁定如下：
    主  文
本件被上訴人為訴之變更後之訴訟標的價額核定為新臺幣肆仟壹
佰陸拾伍萬參仟陸佰肆拾參元，被上訴人應於收受本裁定正本後
七日內補繳裁判費新臺幣參拾壹萬壹仟捌佰元，逾期即駁回變更
之訴。
    事實及理由
一、按訴訟標的之價額，由法院核定；以一訴主張數項標的者，
    其價額合併計算之，但所主張之數項標的互相競合或應為選
    擇者，其訴訟標的價額，應依其中價額最高者定之，民事訴
    訟法第77條之1第1項、第77條之2第1項分別定有明文。次按
    訴之變更或追加，其變更或追加後訴訟標的之價額超過原訴
    訟標的之價額者，就其超過部分補徵裁判費，同法第77條之
    15第3項亦有明文。再依同法第77條之16第2項規定，於第二
    審為訴之變更者，其裁判費依同法第77條之15第3項，並準
    用第77條之16第1項依同法第77條之13規定加徵裁判費十分
    之五予以徵收之。
二、本件被上訴人在原審之聲明為：㈠先位聲明：上訴人楊紹廉
    、楊東儒、楊紹熙、楊紹鑫（下稱楊紹廉等4人）應將附表
    所示土地（下稱系爭土地）移轉登記予上訴人葉嘉銘，再由
    上訴人葉嘉銘將系爭土地移轉登記予被上訴人指定之侯傑騰
    。㈡備位聲明：1.上訴人葉嘉銘應將對上訴人楊紹廉等4人請
    求移轉系爭土地所有權之債權移轉給被上訴人。2.上訴人楊
    紹廉等4人應將系爭土地移轉登記予被上訴人指定之侯傑騰
    （被上訴人敗訴部分不予贅列）。原審判決上訴人楊紹廉等
    4人應將系爭土地移轉登記予上訴人葉嘉銘，再由上訴人葉
    嘉銘將系爭土地移轉登記予被上訴人指定之侯傑騰；上訴人
    楊紹廉等4人及葉嘉銘不服，提起上訴。被上訴人在本院主
    張上訴人楊紹廉、楊紹熙已將附表編號1土地彼等之所有權
    應有部分以贈與、買賣移轉予第三人吳文華、張敬康（見本
    院卷171、175頁之地籍異動索引表）致給付不能，就此部分
    因情事變更改依民法第227條第1項、第226條第1項規定，請
    求債務不履行之損害賠償，於民國109年7月13日為訴之變更
    ，變更後之聲明為：㈠先位聲明：⒈上訴人楊紹廉、楊紹熙就
    原判決命給付如附表編號2土地部分之上訴，及上訴人楊東
    儒、楊紹鑫之上訴均駁回。⒉上訴人楊紹廉、楊紹熙應各自
    給付被上訴人新臺幣（下同）1,336萬3,998元，及各自民事
    答辯暨變更訴之聲明二狀繕本送達翌日起至清償日止，按年
    息5%計算之利息。㈡第一備位聲明：⒈上訴人楊紹廉、楊紹熙
    就原判決命給付如附表編號2土地部分之上訴，及上訴人楊
    東儒、楊紹鑫之上訴均駁回。⒉上訴人楊紹廉、楊紹熙應各
    自給付上訴人葉嘉銘1,336萬3,998元，及各自民事變更訴之
    聲明狀繕本送達翌日起至清償日止，按年息5%計算之利息，
    並由被上訴人代為受領。㈢第二備位聲明：⒈上訴人葉嘉銘應
    將對上訴人楊紹廉等4人請求移轉系爭土地所有權之債權移
    轉給被上訴人。⒉上訴人葉嘉銘應將對上訴人楊紹廉、楊紹
    熙各自請求1,336萬3,998元之債權，及各自民事變更訴之聲
    明狀繕本送達翌日起至清償日止，按年息5%計算之利息債權
    移轉給被上訴人。⒊上訴人楊紹廉等4人應將系爭土地移轉登
    記予被上訴人指定之侯傑騰。⒋上訴人楊紹廉、楊紹熙應各
    自給付被上訴人1,336萬3,998元，及各自民事變更訴之聲明
    狀繕本送達翌日起至清償日止，按年息5%計算之利息（見本
    院卷235-237頁）。經核本件被上訴人為訴之變更後之訴訟
    標的價額為4,165萬3,643元（計算式如附件所示），應徵收
    裁判費56萬7,912元，扣除被上訴人已繳納第一審裁判費25
    萬6,112元（見原審卷一第3頁），尚欠31萬1,800元未據繳
    納。
三、茲限被上訴人於收受本裁定正本7日內，逕向本院如數補繳
    裁判費，逾期未補正，即駁回其變更之訴，爰裁定如主文。
中　　華　　民　　國　 109 　 年　  10    月　  15　　日
                  民事第二十庭  
                      審判長法  官  周祖民
                            法  官  林玉蕙
                            法  官  鄭威莉
附表
編號         土地坐落     面積 （平方公尺)   所有權應有部分     重測前    重測後     1 桃園縣○○鄉○○○段000地號 桃園市○○區○○段000地號  54,897.18 楊東儒 1/24     楊紹廉 1/24     楊紹熙 1/24     楊紹鑫 1/24  2 桃園縣○○鄉○○○段00000地號 桃園市○○區○○段000地號   4,534.94  楊東儒 1/24     楊紹廉 1/24     楊紹熙 1/24     楊紹鑫 1/24 
附件
㈠面積及所有權應有部分：如附表所示。
㈡土地公告現值：
  577地號：2,800元/平方公尺（見原審卷一191頁）
  602地號：2,800元/平方公尺（見原審卷一198頁）
㈢訴訟標的價額
  577地號：2,800元× 54,897.18×2/24＝12,809,342元 
  602地號：2,800元× 4,534.94×4/24＝2,116,305元
  (元以下4捨5入，下同)
　被上訴人請求上訴人楊紹廉、楊紹熙各給付13,363,998元部分
  ：
　13,363,998元×2＝26,727,996元　　
  合計:12,809,342元＋2,116,305元＋26,727,996元＝41,653,643
  元
正本係照原本作成。
核定訴訟標的價額部分，如不服裁定得於收受送達後10日內向本
院提出抗告狀，並繳納抗告費新臺幣1千元。
其餘部分不得抗告。
中　　華　　民　　國　 109 　 年　  10    月　  15　　日
　　　　　　　　　　　　　  書記官  楊璧華